# 长投计量

提问人：一云 时间：2023-03-30 20:19:44
陈老师：
母公司A将持有的一家全资子公司B的全部股权零对价转让给母公司的另一家全资子公司C，请问：母公司单体报表中该如何计量对C公司的长期股权投资成本？
一云

回答人：chenyiwei
母公司个别报表中应按照对该全资子公司B的长期股权投资的原账面价值（成本-减值准备）转入对子公司C的长期股权投资成本。在个别报表层面不确认损益、其他综合收益或者权益变动。